【裁判字號】    95,中交簡上,527
【裁判日期】    951011
【裁判案由】    公共危險
【裁判全文】
臺灣臺中地方法院刑事判決         95年度中交簡上字第527號
上  訴  人  台灣台中地方法院檢察署檢察官
被      告  甲○○
上列上訴人因被告公共危險案件，不服本院台中簡易庭九十五年
度中交簡字第一一五二號中華民國九十五年七月十八日第一審簡
易判決（聲請案號：台灣台中地方法院檢察署九十五年度速偵字
第二五０八號），提起上訴，本院管轄之第二審合議庭判決如下
：
    主    文
上訴駁回。
    犯罪事實及理由
一、本案經本院合議庭審理結果，認原審適用刑法第二條第一項
    前段、第一百八十五條之三、修正前刑法第四十一條第一項
    前段、修正前罰金罰鍰提高標準條例第二條、現行法規所定
    貨幣單位折算新台幣條例第二條之規定，判處被告拘役五十
    日，如易科罰金，以銀元三佰元即新台幣九百元折算一日，
    其認事用法及量刑均無不當，應予維持，並引用第一審判決
    書記載之事實、證據及理由（如附件）。
二、檢察官上訴意旨略以：依台灣台中地方法院檢察署與公共危
    險案駕駛人之緩起訴協商標準，被告駕駛自小客車，經測得
    酒精濃度0﹒55毫克以上而未滿1毫克，須支付緩起訴處分金
    新台幣六萬元。另參酌實務操作道路交通管理處罰條例第三
    十五條規定，員警取締酒駕時，酒精濃度在0﹒55毫克以上
    者，內部規定之開單裁罰金額約在新台幣四萬九千五百元以
    上。且依九十四年二月五日施行之行政罰法第二十六條規定
    ，一行為同時觸犯刑事法律及違反行政法上義務規定者，依
    刑事法律處罰之。本件原審判處被告拘役五十日，易科罰金
    僅相當新台幣四萬五千元，不僅與行政處罰與緩起訴處分之
    負擔不克相當，被告亦因此免於行政處罰，輕重顯有失衡，
    尚難達到刑事警惕之效果。綜上所述，原審量刑顯然過輕，
    爰提起上訴，請將原判決撤銷，另為適當之量刑等語。
三、按關於刑之量定，係實體法上賦予法院得為自由裁量之事項
    ，倘其未有逾越法律所規定之範圍，或濫用其權限，即不得
    任意指摘為違法。且在同一犯罪事實與情節，如別無其他加
    重或減輕之原因，下級審量定之刑，亦無過重或失輕之不當
    情形，則上級審法院對下級審法院之職權行使，原則上應予
    尊重（參照最高法院七十五年度台上字第七０三三號、八十
    五年度台上字第二四四六號判決）。
四、查被告甲○○所犯刑法第一百八十五條之三之重大違背安全
    駕駛罪，其法定刑為「一年以下有期徒刑、拘役或三萬元以
    下罰金」，原審就本件犯罪事實審酌刑法第五十七條所列事
    項及一切情狀，於法定刑度內量處被告拘役五十日，及諭知
    其易科罰金之折算標準，並無違法失當之處。況刑事處罰與
    行政裁罰之性質、效果及影響原即不同，難以相提並論。且
    拘役刑屬於自由刑，原審判處拘役雖併諭知其易科罰金之折
    算標準，惟是否准予易科，執行檢察官仍得依修正前刑法第
    四十一條之規定予以審酌，不得僅以所處拘役日數易科罰金
    後之折算金額，較行政罰鍰之金額為低，即認原審判決量刑
    失當，從而本件檢察官以原審判決量刑過輕為由，提起上訴
    請求撤銷原判決，另為適當之量刑，尚難認有理由，應予駁
    回。
據上論斷，應依刑事訴訟法第四百五十五條之一第一項、第三項
、第三百六十八條、第三百七十三條，判決如主文。
本案經檢察官乙○○到庭執行職務。
中    華    民    國    95    年    10    月    11    日
                  刑事第八庭    審判長法  官  朱光國
                                      法  官  洪俊誠
                                      法  官  鍾堯航
上正本證明與原本無異。
本件不得上訴。
                                      書記官  吳淑願
中    華    民    國    95    年    10    月    11    日
附錄本案論罪科刑法條全文
刑法第一百八十五條之三：
服用毒品、麻醉藥品、酒類或其他相類之物，不能安全駕駛動力
交通工具而駕駛者，處一年以下有期徒刑、拘役或三萬元以下罰
金。


司法院資訊處製作；財團法人民間司法改革基金會備份。
